【裁判字號】    97,交聲,743
【裁判日期】    970630
【裁判案由】    聲明異議
【裁判全文】
臺灣高雄地方法院交通事件裁定         97年度交聲字第743號
原處分機關  高雄市政府交通局
異  議  人  甲○○
即受處分人
上列異議人因違反道路交通管理處罰條例案件，對於高雄市政府
交通局於97年4 月1 日所為之裁決2 件（高市交裁字第裁32-AD0
000000號、高市交裁字第裁32-1AD031584號），聲明異議，本院
裁定如下：
    主    文
異議均駁回。
    理    由
一、按人行道，指為專供行人通行之騎樓、走廊及劃設供行人行
    走之地面道路、與人行天橋及人行地下道；人行道，不得臨
    時停車，道路交通管理處罰條例第3 條第3 款、道路交通安
    全規則第111 條第1 項第1 款規定甚明；另設有禁止停車標
    誌之處所不得停車，道路交通安全規則第112 條第1 項第4
    款定有明文。又汽車駕駛人在禁止臨時停車處所停車及在設
    有禁止停車標誌之處所停車者，均處新臺幣（下同）600 元
    以上1,200 元以下罰鍰，道路交通管理處罰條例第56條第1
    項第1 款、第4 款定有明文。
二、原處分意旨略以：異議人即受處分人甲○○所有之車牌號碼
    XYF-813 號重型機車，分別於民國97年1 月17日上午9 時57
    分許及同日下午5 時35分許，在臺北市○○路○段禁止臨時
    停車處所、設有禁止停車標誌處所停車，為台北市政府交通
    大隊警員及台北市政府停車管理處人員拍照採證，並分別依
    道路交通管理處罰條例第56條第1 項第1 款及同條項第4 款
    之規定，逕行舉發「在人行道停車」、「在設有禁止停車標
    誌之處所停車」之違規。嗣因異議人於應到案日期前提出申
    訴，原處分機關函請原舉發機關調查結果，仍認異議人有前
    揭違規行為，原處分機關遂於97年4 月1 日依道路交通管理
    處罰條例第56條第1 項第1 款、同條項第4 款等規定，各裁
    處異議人罰鍰600 元。
三、異議人聲明異議意旨略以：本人於97年1 月17日，將機車停
    在採證照片中右手邊以白線劃設的機車停車格內，因該地人
    車眾多而停車位有限，該機車就被他人蓄意移出停車格外，
    而此實非異議人本身所能控制，為此聲明異議，請求撤銷原
    處分等語。
四、經查：
  (一)異議人所有之車牌號碼XYF-813 號重型機車，於民國97年1
    月17日上午9 時57分許及同日下午5 時35分許，確有在台北
    市○○路○段禁止臨時停車處所（該處亦為設有禁止停車標
    誌處所）停車之違規事實，有臺北市政府警察局舉發違反道
    路交通管理事件通知單2 張、採證照片2 幀、臺北市停車管
    理處97年3 月5 日北市停四字第09731022200 號書函、臺北
    市政府警察局北投分局97年3 月13日北市警投分交字第0973
    0671200 號書函各1 份在卷可稽，是異議人於上開時、地有
    先後2 次違規停車行為，均堪以認定。
  (二)異議人雖辯稱其係將機車停放於停車格內，而遭他人移出停
    車格外云云。惟查，觀之採證照片，異議人所有機車車頭與
    車尾並非呈現斜停狀態，係與停車格邊線平行，且該車與停
    車格內機車間留有相當空隙，依常情言，此與機車遭他人蓄
    意移置停車格外時，係隨意搬移棄置，致車身歪斜，或常緊
    靠停車格線，以供他車插入停駐等狀況，已非相同，則是否
    如同異議人所辯遭他人移動車輛，已堪懷疑。此外，異議人
    就上開所辯，亦未能提出任何證據足資證明其確有依規定停
    車，而遭他人移動車輛之事實，故異議人以上開情詞置辯，
    尚無足採。
五、綜上所述，異議人所有車牌號碼XYF-813 號重型機車，於裁
    決書上所載時、地，分別確有在禁止臨時停車處所、設有禁
    止停車標誌處所停車之違規行為，原處分機關依前揭道路交
    通管理處罰條例第56條第1 項第1 款及同條項第4 款之規定
    ，各裁處異議人罰鍰600 元，尚無違誤。異議人猶執前詞指
    摘原處分（2 件）不當，均為無理由，自應將其異議均駁回
    。
六、據上論斷，應依道路交通案件處理辦法第19條，裁定如主文
    。
中    華    民    國    97    年    6     月    30    日
                  交通法庭  法  官  林永村
以上正本證明與原本無異。
如不服本裁定應於送達後5 日內向本院提出抗告狀。
中    華    民    國    97    年    6     月    30    日
                            書記官  李祥銘


司法院資訊處製作；財團法人民間司法改革基金會備份。
